臺灣新竹地方法院刑事判決　　　　　　　 94年度訴字第228號
公　訴　人　臺灣新竹地方法院檢察署檢察官
被　　　告　丙○○　男　31歲.
指定辯護人　本院公設辯護人乙○○
上列被告因違反槍砲彈藥刀械管制條例案件，經檢察官提起公訴
（九十四年度偵字第一○九號），本院判決如下：
    主  文
丙○○未經許可，寄藏可發射子彈具有殺傷力之改造手槍，處有
期徒刑柒月，併科罰金新臺幣參萬元，罰金如易服勞役，以銀元
參佰元即新台幣玖佰元折算壹日。
扣案之改造手槍壹支（槍枝管制編號0000000000號，
含彈匣壹個）、改造子彈貳顆，均沒收。
    事  實
一、丙○○之友人楊錫斌（已歿）於民國八十八年初某日，將具
    有殺傷力之仿WALTHER 廠八厘米手槍換裝土造金屬槍管而成
    之改造手槍一支（含彈匣一個，槍枝管制編號000000
    0000號）及具殺傷力之玩具槍之組合式金屬彈殼加裝直
    徑約5mm 鋼珠之改造子彈三顆，在丙○○位於新竹市○○路
    一七三號住處，交付丙○○代為保管。丙○○明知上開改造
    手槍及子彈，未經許可，不得寄藏，竟基於寄藏上開改造手
    槍、子彈之犯意，未經中央主管機關即內政部之許可，受楊
    錫斌委託代為保管而將上開改造手槍、子彈寄藏於上開住處
    水塔下方之倉庫內，並於楊錫斌死後繼續寄藏。嗣於九十一
    年三月八日晚上九時四十分許，丙○○在新竹市○○路與南
    門街口，為警查獲持有第二級毒品安非他命三十一包、第一
    級毒品海洛因二十包（涉嫌意圖販賣而持有毒品部分，業經
    檢察官另為不起訴處分），丙○○主動供出上開寄藏槍彈之
    事實，並於同日晚上十時許，以電話通知其妹陳釗婷至上開
    寄藏處取出禮品袋一個（內有上開改造手槍一支、子彈三顆
    ）送至新竹市警察局刑警隊，表示願意接受裁判，而查悉上
    情。
二、案經新竹市警察局第一分局報請臺灣新竹地方法院檢察署檢
    察官偵查起訴。
    理  由
一、認定犯罪事實所憑之證據及理由：
（一）被告丙○○於警詢、檢察官訊問及本院準備程序、審理程
      序訊問時，均坦白承認於上揭時、地受楊錫斌之委託，而
      寄藏上開改造手槍一支、改造子彈三顆之事實。
（二）扣案之改造手槍一支（含彈匣一個，槍枝管制編號000
      0000000號）及具殺傷力之土造子彈三顆（業經實
      際試射一顆）足資佐證。且上開扣案之手槍及子彈，經送
      內政部警政署刑事警察局鑑驗結果：送鑑改造手槍一支，
      認係仿WALTHER 廠八厘米手槍換裝土造金屬槍管而成之改
      造手槍，機械性能良好，可擊發適用之子彈，具殺傷力；
      送鑑之改造子彈三顆，係玩具槍之組合式金屬彈殼加裝直
      徑約5mm 鋼珠而成，經取樣一顆實際試射，可擊發，具殺
      傷力，此有該局九十一年三月二十七日出具之刑鑑字第○
      九一○○四九一七五號槍彈鑑定書一件，在卷可參。此外
      ，並有查獲照片二紙在卷可稽，是被告上開自白核與事實
      相符，堪以採信。本案事證已臻明確，被告未經許可，寄
      藏改造手槍、子彈之犯行，堪予認定，應依法論科。
二、論罪科刑之理由：
（一）按被告丙○○於八十八年初犯罪後，槍砲彈藥刀械管制條
      例業已分別於八十九年七月五日、九十年十一月十四日、
      九十三年六月二日修正多次，最近一次於九十四年一月二
      十六日修正公布，同年月二十八日施行，其中有關未經許
      可寄藏其他可發射子彈具有殺傷力之改造手槍罪，依被告
      行為當時即八十六年十一月二十四日公布之槍砲彈藥刀械
      管制條例第十一條第四項之規定，法定刑為「一年以上七
      年以下有期徒刑，併科新臺幣七百萬元以下罰金」，且該
      條項之規定，於上述各次修法中均未有修正；嗣該條項於
      九十四年一月二十六日修正後已改列於槍砲彈藥刀械管制
      條例第八條第四項，法定刑並修正為「三年以上十年以下
      有期徒刑，併科新臺幣七百萬元以下罰金」，是以比較新
      舊法結果，以被告行為時之舊法之法定刑較輕，依刑法第
      二條第一項但書規定，應適用有利於被告之舊法即上述八
      十八年當時之槍砲彈藥刀械管制條例第十一條第四項處罰
      。至於未經許可寄藏子彈罪部分，因槍砲彈藥刀械管制條
      例第十二條第四項從未經修正，即無新舊法比較之問題，
      附此敘明。
（二）核被告丙○○所為，係犯修正前之槍砲彈藥刀械管制條例
      第十一條第四項之未經許可寄藏其他可發射子彈具有殺傷
      力之改造手槍罪，暨同條例第十二條第四項之未經許可寄
      藏子彈罪。
（三）又被告一寄藏槍、彈之行為，同時觸犯上開二罪名，為想
      像競合犯，應依刑法第五十五條之規定，從一重之修正前
      槍砲彈藥刀械管制條例第十一條第四項之未經許可，寄藏
      可發射子彈具有殺傷力之改造手槍罪處斷。
（四）次按寄藏與持有，均係將物置於自己實力支配之下，僅寄
      藏必先有他人持有行為，而後始為之受寄代藏，故受寄人
      代為保管，其保管之本身，亦屬持有，不過此之持有係受
      寄之當然結果，槍砲彈藥刀械管制條例既就「持有」與「
      寄藏」為分別處罰之規定，則單純之「持有」，固不包括
      「寄藏」，惟「寄藏」之受人委託代為保管，其保管之本
      身所為之「持有」，既係「寄藏」之當然結果，法律上自
      宜僅就「寄藏」行為為包括之評價，不應另就「持有」予
      以論罪（最高法院七十四年臺上字三四○○號判例意旨參
      照）。故而本案原起訴意旨認被告所為係犯同條項之未經
      許可持有其他可發射子彈具有殺傷力之各式槍砲罪，暨未
      經許可持有子彈罪，業經公訴人於本院準備程序更正罪名
      如上第（二）點所述。又未經許可持有槍枝，其持有之繼
      續，既屬行為之繼續，亦即一經持有，其罪即已成立，但
      其完結須繼續至持有行為終了之時止，則包括持有之寄藏
      槍枝行為，自應同視，其寄藏犯罪行為之完結，亦應至寄
      藏及該寄藏包括之持有行為終了時止。是被告丙○○自案
      外人楊錫斌處收受上開改造手槍、子彈並為寄藏，且於案
      外人楊錫斌死後繼續寄藏迄查獲之日止，不論係「為他人
      保管而持有」，或於案外人楊錫斌死後之「單純持有」，
      均應論以寄藏改造手槍、寄藏子彈之單純一罪，不另就其
      「持有」之犯行予以論處。
（五）被告丙○○係於遭警查獲持有毒品之案件訊問中，主動供
      出本案寄藏改造手槍、子彈之事實，並以電話通知其不知
      情之妹妹陳釗婷至上述寄藏地點取出改造手槍、子彈報繳
      ，並表示願意接受裁判之意思乙情，除據陳釗婷於警詢、
      檢察官訊問時供述在卷外（陳釗婷部分業經檢察官為不起
      訴處分），並據證人即警員甲○○於本院審理時結證稱：
      當初是在查毒品案抓到丙○○，槍是丙○○主動交出來的
      ，不是接到線報查獲的等語（詳見本院第二六至二七頁）
      ，堪認被告丙○○已符合自首之要件，應依槍砲彈藥刀械
      管制條例第十八條第一項之規定（本條項未經修正，新舊
      法規定均同），減輕其刑。
（六）爰審酌被告之犯罪動機、目的、手段、智識程度及寄藏之
      改造手槍、子彈，均具有殺傷力，所為對社會有潛在危險
      性，嚴重威脅社會秩序及人民之生命、身體安全，影響社
      會治安及未曾使用寄藏之改造手槍、子彈暨其犯罪手段、
      犯罪後坦承犯行之態度等一切情狀，量處如主文所示之刑
      ，並諭知罰金易服勞役之折算標準，以資懲儆。
（七）扣案之改造手槍一支（含彈匣一個，槍枝管制編號000
      0000000號）、改造子彈二顆（原扣案三顆，其中
      一顆因鑑驗試射而滅失）係違禁物，應依刑法第三十八條
      第一項第一款之規定，併予宣告沒收。
三、適用法律：
（一）刑事訴訟法第二百九十九條第一項前段。
（二）修正前槍砲彈藥刀械管制條例第十一條第四項、第十二條
      第四項、第十八條第一項。
（三）刑法第十一條、第二條第一項但書、第五十五條、第四十
      二條第二項、第三十八條第一項第一款。
（四）罰金罰鍰提高標準條例第二條。
（五）現行法規所定貨幣單位折算新臺幣條例第二條。
本案經檢察官宋重和到庭執行職務。
中　　華　　民　　國　　94　　年　　7 　　月　　22　　日
                  刑事第六庭審判長法  官   遲中慧
                  　              法  官   林昌義
                                  法  官   魏瑞紅
以上正本證明與原本無異。
如不服本判決，應於送達後10日內向本院提出上訴狀。
中　　華　　民　　國　　94　　年　　7 　　月　　22　　日
                                  書記官　 吳月華
附錄論罪科刑法條：
修正前槍砲彈藥刀械管制條例第11條
未經許可，製造、販賣或運輸第4條第1項第1款所稱其他可發射
金屬或子彈具有殺傷力之各式槍砲者，處5年以上有期徒刑，併
科新臺幣一千萬元以下罰金。
未經許可，轉讓、出租或出借前項所列槍砲者，處3年以上10年
以下有期徒刑，併科新臺幣七百萬元以下罰金。
意圖供自己或他人犯罪之用，而犯前2項之罪者，處無期徒刑或
7年以上有期徒刑，併科新臺幣一千萬元以下罰金。
未經許可，持有、寄藏或意圖販賣而陳列第1項所列槍砲者，處
1年以上7年以下有期徒刑，併科新臺幣七百萬元以下罰金。
第1項至第3項之未遂犯罰之。
槍砲彈藥刀械管制條例第12條
未經許可，製造、販賣或運輸子彈者，處1年以上7年以下有期徒
刑，併科新台幣500萬元以下罰金。
未經許可，轉讓、出租或出借子彈者，處6月以上5年以下有期徒
刑，併科新台幣300萬元以下罰金。
意圖供自己或他人犯罪之用，而犯前二項之罪者，處3年以上10
年以下有期徒刑，併科新台幣700萬元以下罰金。
未經許可，持有、寄藏或意圖販賣而陳列子彈者，處5年以下有
期徒刑，併科新台幣300萬元以下罰金。
第 1 項至第 3 項之未遂犯罰之。
